臺灣板橋地方法院民事判決　　　　　　　96年度訴字第2172號
原　　　告　甲○○
　　　　　　　　　　　　樓
被　　　告　乙○○
　　　　　　　　　　　　1
上列當事人間請求侵權行為損害賠償事件，本院於96年12月5日
言詞辯論終結，判決如下：
    主  文
被告應給付原告新台幣捌萬參仟參佰肆拾柒元，及民國96年12月
6日起至清償日止，按年息百分之五計算之利息。
原告其餘之訴駁回。
訴訟費用由被告負擔百分之八，餘由原告負擔。
本判決第一項於原告以新台幣貳萬柒仟柒佰捌拾貳元供擔保後，
得假執行，但被告以新台幣捌萬參仟參佰肆拾柒元為原告供擔保
後，得免為假執行。
原告其餘假執行之聲請駁回。
    事實及理由
壹、程序上理由
    訴狀送達後，原告不得將原訴變更或追加他訴。但擴張或減
    縮應受判決事項之聲明者，不在此限，民事訴訟法第255條
    第1項第3款載有明文。原告原起訴聲明請求被告應給付原告
    新台幣（下同）1,020,309元及其法定遲延利息，嗣於96年
    12月5日言詞辯論期日擴張聲明請求被告應給付原告1,023,
    347元及自96年12月6日起至清償日止，按法定利息計算遲延
    利息（見96年12月5日筆錄），揆之前開規定，核無不合，
    應予准許。
貳、實體上理由
一、原告起訴主張：被告於民國（下同）95年7月5日晚上11時許
    ，在台北縣五股鄉○○路貿商巷6弄10號4樓樓梯間，以徒手
    毆打原告，致原告受有右眼瘀腫挫傷、左側流鼻血、右肘瘀
    傷2x1公分、右肘下方擦傷5x1公分，致原告支出醫藥費合計
    為23,347元，並請求精神慰撫金100萬元，合計為1,023,347
    元，爰依據侵權行為法則，提起本訴，並聲明：被告給付原
    告1,023,347元及自96年12月6日起算之法定遲延利息，願供
    擔保請准宣告假執行。
二、被告抗辯：
    被告於前揭時間，確實因噪音問題，與原告發生爭吵互毆，
    被告同意賠償原告醫藥費23,347元，不同意精神賠償部分，
    原告之請求金額顯屬過高等語，並聲明駁回原告之訴，如受
    不利之判決，願供擔保請准宣告免為假執行。
三、得心證之理由：
  (一)被告於95年7月間居住於台北縣五股鄉○○路貿商街6弄10
    號3樓，嗣於同年7月5日晚上11時許，在台北縣五股鄉○○
    路貿商巷6弄10號4樓樓梯間，因噪音問題，與原告發生口角
    爭執，基於傷害之犯意，徒手毆打原告，致原告受有右眼瘀
    腫挫傷、左側流鼻血、右肘瘀傷2x1公分、右肘下方擦傷5x1
    傷害等事實，為被告所不爭，且被告傷害之故意侵權行為，
    業經本院判處拘役50日，得易科罰金確定，有本院96年度簡
    字第4157號刑事簡易判決可按，經本院依職權調閱上開刑事
    卷宗查核屬實，被告傷害之故意侵權行為，可堪認定。
  (二)因故意或過失，不法侵害他人之權利者，負損害賠償責任。
    不法侵害他人之身體或健康者，對於被害人因此喪失或減少
    勞動能力或增加生活上之需要時，應負損害賠償責任。不法
    侵害他人之身體、健康、名譽、自由、信用、隱私、貞操，
    或不法侵害其他人格法益而情節重大者，被害人雖非財產上
    之損害，亦得請求賠償相當之金額。民法第184條第1項前段
    。、第193條第1項、第195條第1項分別載有明文。原告依據
    前揭規定，得請求損害賠償之金額計算如下：
 1、醫藥費部分：原告因前揭傷害案件，已支出醫藥費23,347元
    ，並據原告提出醫藥費單據30紙為證，且為被告所不爭，堪
    信原告此部份之主張為真實。
 2.精神慰撫金部分：按慰撫金之賠償其核給之標準固與財產上
   損害之計算不同，然非不可斟酌雙方身分資力與加害程度，
   及其他各種情形核定相當之數額，最高法院著有51年台上字
   第223號判例可資參照。原告因本件傷害事件受有右眼瘀腫挫
   傷、左側流鼻血、右肘瘀傷2x1公分、右肘下方擦傷5x1傷害
   ，原告住在台北縣五股鄉○○路貿商街6弄10號2樓，嗣於前
   揭時地，因噪音問題，原告誤以為居住於同號3樓之被告所致
   ，乃前往查詢，因被告告以噪音係居住於同號4樓之老先生所
   致，二人前往同址4樓，因被告陸續罵該名老先生，與原告發
   生爭吵，而毆打原告等情，業經本院調閱上開刑事卷宗查核
   明確（見96年度偵字第2960號偵查卷第4頁），被告因噪音問
   題之細故，即隨意動手毆打原告，已對其心理造成傷害。本
   院審酌前開原告受傷情形，及原告並無工作，名下有存款、
   不動產、未婚，被告原於台灣南亞從時倉儲工作，之前月薪2
   萬4千元，目前已被資遣，名下原先有不動產一筆，目前並無
   不動產、未婚等情等情（有稅務電子閘門財產所得調件明細
   表可按）等兩造經濟能力、身分、地位等一切情狀，認原告
   所主張之精神慰撫金6萬元為適當，應予准許。
 3.縱上述，原告得請求之金額為83,347元（60,000+23,347=83
   ,347）之範圍內及自擴張聲明送達翌日即96年12月6 日起至
   清償日止，按年息百分之五計算之利息，為有理由，應予准
   許，逾此部份，顯無理由。兩造陳明願供擔保，聲請宣告假
   執行或免為假執行，經核原告勝訴部分，合於法律規定，爰
   分別酌定相當之擔保金額宣告之；原告其餘假執行之聲請，
   因訴之駁回而失所依據，不予准許。
 4.按損害之發生或擴大，被害人與有過失者，法院得減輕賠償
   金額，或免除之，民法第217 條固定有明文，惟雙方互毆乃
   雙方互為侵權行為，與雙方行為為損害之共同原因者有別，
   自無民法第217 條過失相抵原則之適用。被告於刑事庭抗辯
    本件傷害案件係兩造互毆，非惟原告所否認，被告並未舉證
    證明之，況參之前開說明，查本件原告所受之傷害係遭被告
    之侵權行為所致，被告亦不得主張過失相抵，併為敘明。
四、本件事證已明，兩造其餘攻擊防禦方法及爭點，核與本件判
    決結果無涉，爰不一一論述。
五、結論：原告之訴為有理由，依民事訴訟法第79條、第390條
    第2項、第392條第2項，判決如主文。
中　　華　　民　　國　　96　　年　　12　　月　　18 　日
                  民事第三庭    法　官　徐玉玲
以上正本係照原本作成
如對本判決上訴，須於判決送達後20日內向本院提出上訴狀
中　　華　　民　　國　　96　　年　　12　　月　　18 　日
                    　　　　　　書記官　翁子婷
